臺灣臺南地方法院民事裁定
110年度聲字第116號
聲  請  人  劉益周  



相  對  人  中華開發資產管理股份有限公司

法定代理人  李天送  


上列當事人間聲請停止執行事件，本院裁定如下： 
    主  文
聲請人以新臺幣壹拾玖萬玖仟玖佰參拾伍元為相對人供擔保後，
本院一０九年度司執字第七五一二三號給付借款強制執行事件對
於聲請人之強制執行程序，於本院一一０年度訴字第九九七號債
務人異議之訴事件判決確定或和解、撤回起訴前，應暫予停止。
    理  由
一、本件聲請意旨略以：相對人聲請強制執行聲請人之財產經本
    院民事執行處109年度司執字第75123號給付借款強制執行事
    件（下稱系爭執行事件）受理在案，惟聲請人已對相對人提
    起債務人異議之訴，若在法院判決前繼續強制執行程序，將
    造成聲請人難以回復之損害，爰依強制執行法第18條第2項
    規定，聲請供擔保停止系爭執行事件之強制執行程序等語。
二、按有回復原狀之聲請，或提起再審或異議之訴，或對於和解
    為繼續審判之請求，或提起宣告調解無效之訴、撤銷調解之
    訴，或對於許可強制執行之裁定提起抗告時，法院因必要情
    形或依聲請定相當並確實之擔保，得為停止強制執行之裁定
    ，強制執行法第18條第2項定有明文。依此規定，只須當事
    人提起異議之訴，在該異議之訴確定前，法院如認有必要，
    得依職權為停止執行之裁定；其在當事人願供擔保，聲請停
    止強制執行時，法院亦非不得依其聲請，定相當並確實之擔
    保，為停止強制執行之裁定；至該異議之訴實體上有無理由
    ，則非法院於裁定停止強制執行時應予審酌之事項（最高法
    院93年度台抗字第723號裁定要旨參照）。
三、經查：
  ㈠本件相對人以本院97年度執字第33152號債權憑證（下稱系爭
    債權憑證）為執行名義，主張其對聲請人有債權新臺幣（下
    同）119萬9,613元，及自民國92年7月1日起至清償日止，按
    週年利率8.75％計算之利息，暨自92年7月1日起至清償日止
    ，按上開利率20％計算之違約金，向本院民事執行處聲請強
    制執行聲請人對第三人日吉股份有限公司（下稱日吉公司）
    之①股份、股息、股利及其他一切給付②董監事酬勞、執行業
    務所得、車馬費及其他一切給付，經系爭執行事件受理在案
    ，本院民事執行處於109年8月12日以南院武109司執簡字第7
    5123號執行命令，①禁止聲請人收取其對日吉公司之股份、
    股息、股利債權或為其他處分，②禁止聲請人收取其在日吉
    公司之執行業務所得、董監事酬勞、車馬費等債權或為其他
    處分，日吉公司亦不得對聲請人為清償；嗣本院民事執行處
    於110年3月16日就上開執行業務所得、董監事酬勞及車馬費
    3分之1部分，核發移轉命令，及於同年3月16日請相對人陳
    報日吉公司是否有發行實體股票？實體股票所在地？同年4
    月28日請日吉公司陳報其是否有發行實體股票？由何人負責
    保管？同年5月17日請①聲請人陳報其是否持有日吉公司之實
    體股票？股票數量及所在地？②相對人查報實體股票之所在
    地，同年6月7日再請①日吉公司陳報其是否有發行實體股票
    ？聲請人之實體股票係由何人負責保管？②聲請人陳報其是
    否持有日吉公司之實體股票？股票數量及所在地？且系爭執
    行事件之執行程序尚未終結等情，業據本院依職權調閱系爭
    執行事件卷宗查明無誤。又聲請人以「其未收到任何債權讓
    與之通知，相對人主張其有受讓債權，與民法第297條第1項
    規定不符；相對人98年12月9日以前之利息、違約金債權請
    求權已因罹於時效而消滅；相對人係於執行名義成立後才受
    讓債權，其並未因聲請人違約而受有損害，應無理由請求聲
    請人給付違約金」為由，向本院提起債務人異議之訴等情，
    亦經本院依職權調取本院110年度訴字第997號卷宗查明屬實
    。是以，聲請人既以上開實體上事由，訴請①確認相對人所
    持系爭債權憑證對聲請人之119萬9,613元及上開利息、違約
    金債權不存在，②撤銷系爭執行事件之強制執行程序，本院
    斟酌系爭執行事件若未予停止，將來聲請人縱獲勝訴判決，
    系爭執行事件之執行標的恐難以回復，故認確有停止執行之
    必要，揆諸前揭說明，聲請人聲請停止系爭執行事件之強制
    執行程序，核與強制執行法第18條第2項規定相符，應予准
    許。
  ㈡按法院依強制執行法第18條第2項定擔保金額而准許停止強制
    執行之裁定者，該項擔保係備供債權人因停止執行所受損害
    之賠償，其數額應依標的物停止執行後，債權人未能即時受
    償或利用該標的物所受之損害額，或其因另供擔保強制執行
    所受之損害額定之，非以標的物之價值或其債權額為依據（
    最高法院91年度台抗字第429號裁定要旨參照）。
　㈢揆諸前揭最高法院裁定意旨，本院酌定擔保金額時，應僅斟
    酌相對人未能即時受償所受之損害額，即相對人可能因無法
    運用該筆資金而發生相當於利息之損失，認該項損失之利率
    ，以法定利率即週年利率5％計算較為客觀，且不受利率波動
    之影響，應屬核算相對人因停止執行所受損害之最妥適標準
    。又系爭執行事件之執行標的，其中扣押聲請人對日吉公司
    之執行業務所得、董監事酬勞及車馬費部分，本院民事執行
    處雖於110年3月16日核發移轉命令，然系爭執行事件卷宗內
    並無該所得、酬勞或車馬費之確實金額，至於扣押股份、股
    息及股利等部分，尚待日吉公司陳報其是否有發行實體股票
    及聲請人之實體股票係由何人負責保管，而無法知悉執行結
    果。本院審酌聲請人於日吉公司之投資金額為200萬元，有
    本院民事執行處依職權調取之稅務電子閘門財產所得調件明
    細表在卷可稽（影印附於本院卷第19頁），該金額已超過相
    對人之債權額119萬9,613元，則聲請人聲請供擔保停止系爭
    執行事件之強制執行程序，如經本院准許，其可能造成相對
    人之最大損失，應係相對人遲延受償119萬9,613元（利息、
    違約金部分，因金額尚未確定，故不列入計算）所受相當於
    按週年利率5％計算之利息為標準之損害額，較為妥適。再參
    酌聲請人所提起之債務人異議之訴，其訴訟標的價額為119
    萬9,613元，未逾150萬元，為應適用民事通常程序但不得上
    訴第三審之案件，依據司法院頒布之各級法院辦案期限實施
    要點，第一、二審通常程序審判案件之辦案期限原則上分別
    為1年4個月、2年，共計3年4個月，則聲請人所提起之債務
    人異議之訴，自起訴至第二審終結確定之期間可推定為3年4
    個月，據此預估相對人因停止執行程序而未能即時受償所可
    能受之損害額為19萬9,935元【計算式：119萬9,613元×5％×
    （3＋4/12）＝19萬9,935元，元以下4捨5入】。是依上開說明
    ，聲請人自應對相對人因停止執行所可能受之上開損害提出
    擔保，爰酌定擔保金額為19萬9,935元。
四、據上論結，聲請人之聲請為有理由，依強制執行法第18條第
    2項，裁定如主文。　　
中　　華　　民　　國　　110 　年　　7 　　月　　21　　日
                  民事第五庭  法  官　陳尹捷
以上正本係照原本作成。
如不服本裁定，應於裁定正本送達後10日內，以書狀向本院提起
抗告，並繳納抗告裁判費新臺幣1,000元。 
中　　華　　民　　國　　110 　年　　7 　　月　　21　　日
                              書記官　曾美滋